【裁判字號】    99,監,310
【裁判日期】    990806
【裁判案由】    選定監護人暨會同開具財產清冊之人
【裁判全文】
臺灣板橋地方法院民事裁定            99年度監字第310號
聲  請  人  丙○○
相  對  人  甲○○
上列當事人間聲請選定受監護宣告人之監護人等事件，本院裁定
如下：
    主  文
選定丙○○（男、民國○○○年○月○○○日生、身分證統一編
號：Ｚ000000000號）為受監護宣告之人甲○○之監護
人。
指定乙○○（女、民國○○年○月○日生、身分證統一編號：Ｚ
000000000號）為會同開具財產清冊之人。
聲請費用由聲請人負擔。
    理  由
一、本件聲請意旨略以：相對人甲○○（男、民國21年6 月4 日
    生、身分證統一編號：Ｚ000000000號）係聲請人之父，患有
    中度失智症，且於民國97年1 月18日腦中風，現況無能力處
    理自己事務，經鈞院於97年9 月11日以97年度禁字第230 號
    裁定准許宣告為禁治產人，惟當時未經指定相對人之監護人
    ，為此聲請選定聲請人為相對人之監護人，並指定相對人之
    女乙○○為會同開具財產清冊之人等語。
二、按民法總則中華民國97年5 月2 日修正之條文施行前，已為
    禁治產宣告者，視為已為監護宣告；繫屬於法院之禁治產事
    件，其聲請禁治產宣告者，視為聲請監護宣告；聲請撤銷禁
    治產宣告者，視為聲請撤銷監護宣告；並均於修正施行後，
    適用修正後之規定，民法總則施行法第4 條定有明文。上開
    按民法總則中華民國97年5 月2 日修正之條文，於98年11月
    23日施行，故相對人張清水應視為已受監護宣告，合先敘明
    。
三、次按受監護宣告之人應置監護人；法院為監護之宣告時，應
    依職權就配偶、四親等內之親屬、最近一年有同居事實之其
    他親屬、主管機關、社會福利機構或其他適當之人選定一人
    或數人為監護人，並同時指定會同開具財產清冊之人；法院
    選定監護人時，應依受監護宣告之人之最佳利益，優先考量
    受監護宣告之人之意見，審酌一切情狀，並注意下列事項：
    一、受監護宣告之人之身心狀態與生活及財產狀況。二、受
    監護宣告之人與其配偶、子女或其他共同生活之人間之情感
    狀況。三、監護人之職業、經歷、意見及其與受監護宣告之
    人之利害關係。四、法人為監護人時，其事業之種類與內容
    ，法人及其代表人與受監護宣告之人之利害關係，修正後之
    民法第1110條、第1111條第1 項、第1111條之1 定有明文。
四、經查：聲請人主張相對人為其父，相對人前經本院97年度禁
    字第230 號民事裁定宣告禁治產在案，惟未經指定監護人等
    情，業據聲請人提出親屬系統表、戶籍謄本為憑，並經本院
    調閱97年度禁字第230 號禁治產宣告卷宗查核屬實。又相對
    人之配偶連珍珠已死亡，而聲請人係相對人之子，相對人之
    最近親屬即相對人之女而乙○○亦同意由聲請人擔任相對人
    之監護人，而乙○○亦表示同意擔任會同開具財產清冊之人
    等情，亦據聲請人提出同意書1 件在卷可憑，並據乙○○到
    庭陳明在卷。本院審酌聲請人丙○○為相對人之子，且獲其
    他親屬之同意，由其負責護養及照顧相對人並管理其財產，
    應能符合相對人之最佳利益，爰選定丙○○為監護人，又乙
    ○○係相對人之女兒，經上開親屬推舉且願意擔任會同開具
    財產清冊之人，爰併指定乙○○為會同開具財產清冊之人。
五、依非訟事件法第21條第1 項，裁定如主文。
中    華    民    國    99    年    8     月     6    日
                  家事法庭  法  官  劉大衛
以上為正本係照原本作成。
如對本裁定抗告須於裁定送達後10日內向本院提出抗告狀，並應
繳納抗告費新臺幣1000元。
中    華    民    國    99    年    8     月    6     日
                            書記官  高玉彬

司法院資訊處製作；財團法人民間司法改革基金會備份。
